# 盈余公积计提基数

提问人：wzc1991 时间：2016-02-17 11:42:39
有没有权威能解答一下啊，遇到这样的问题了，是按会计弥补期初未分配利润负数，还是本年利润弥补税法上可弥补亏损后的数来做基数啊

回答人：chenyiwei
盈余公积的计提基础是根据会计口径的法人个别报表净利润和未分配利润确定的，与税务口径的应纳税所得额和可弥补亏损等无关。

提问人：苹果宝贝 007 时间：2016-02-29 21:36:43
那么请问陈版主，前期盈利，账面上也按照累计净利计提了盈余公积，但本期亏损，是否需要将部分盈余公积冲回？

回答人：chenyiwei
如果未分配利润的余额已经是负数，则经过股东大会决议，可以使用部分盈余公积弥补亏损。

提问人：zhs7403 时间：2016-03-01 06:37:26
陈老师，我理解转赠有 25 规定，补亏似乎没有，可以全额弥补亏损？

回答人：chenyiwei
抱歉，写错了。感谢指正。